# 陈版：请教关于在建工程问题

提问人：唯单 时间：2013-12-26 11:02:08
陈版：有一在建工程- 一栋研发大楼 9 层， 2012 年 10 月土建工程已竣工验收，工程款也付完，但内部装修在 2012 年底仍未开始弄， 2012 年在内装未弄时，主体工程是否需和内装分别转固？其后 2013 年开始内装，但只装一层，已内装完一层，那 2013 年底主体工程是否仍可挂在在建工程，内装是要装完一层就按一层来转固呢，因为装完一层后，这一层就完全达到可使用状态了。 在未转固及未装完所有楼层的 2013 年，发生了十来万的物业管理费，这物业管理费主要是外聘物业人员的工资，这个是否可以计入在建工程呢？

回答人：chenyiwei
根据《企业会计准则第 4 号——固定资产》第五条规定：“固定资产的各组成部分具有不同使用寿命或者以不同方式为企业提供经济利益，适用不同折旧率或折旧方法的，应当分别将各组成部分确认为单项固定资产。” 据此，房屋本身和装修应确认为两项独立的固定资产。装修未完成并不代表房屋本身未达到预定可使用状态。主体工程应当在具备可装修的条件（例如合同约定交付的毛坯房状态）
时即转固并开始计提折旧。

提问人：唯单 时间：2013-12-26 19:18:49
谢谢陈版关于转固的回复。还有一个问题就是 未装完所有楼层的 2013 年，发生了十来万的物业管理费，这物业管理费主要是外聘物业人员的工资，这个是否可以计入在建工程呢？

回答人：chenyiwei
物业管理就其内容看，与在建工程达到预定可使用状态无直接关系，因此应费用化。